臺灣桃園地方法院刑事判決
111年度原交易緝字第1號
公  訴  人  臺灣桃園地方檢察署檢察官 
被      告  呂漢強


指定辯護人  本院公設辯護人王暐凱
上列被告因公共危險案件，經檢察官聲請以簡易判決處刑（109
年度偵字第24970號），本院認不宜以簡易判決處刑（109年度桃
原交簡字第694號），改依通常程序審理，判決如下：
    主  文
呂漢強駕駛動力交通工具而有吐氣所含酒精濃度達每公升零點二
五毫克以上情形，處有期徒刑陸月，併科罰金新臺幣壹拾萬元，
有期徒刑如易科罰金，罰金如易服勞役，均以新臺幣壹仟元折算
壹日。
    事  實
一、呂漢強明知飲酒後不得駕駛動力交通工具，卻仍於民國109
    年7月7日下午4時許起至同日下午4時30分許止，在址設桃園
    市大溪區某物流公司內，飲用啤酒1瓶，而有吐氣所含酒精
    濃度達每公升0.25毫克以上之情形，竟未待體內酒精代謝完
    畢，基於酒後駕駛動力交通工具之犯意，於同日晚間11時30
    分許，自上開物流公司，騎乘車牌號碼000-0000號號普通重
    型機車上路。嗣於109年7月7日晚間11時許，行經桃園市八
    德區介壽路一段與廣福路口未依規定左轉，而經員警攔檢盤
    查，並於同日晚間11時57分許，經員警施以酒精濃度測試，
    測得吐氣所含酒精濃度為每公升0.56毫克，而查知上情。
二、案經桃園市政府警察局八德分局移送臺灣桃園地方檢察署檢
    察官偵查後聲請以簡易判決處刑。
    理  由
壹、證據能力部分
    本院以下所引用之非供述證據，均與本件事實具有自然關連
    性，且核屬書證、物證性質，又查無事證足認有違背法定程
    序或經偽造、變造所取得等證據排除之情事，復經本院依刑
    事訴訟法第164 條、第165 條踐行物證、書證之調查程序，
    檢察官、被告呂漢強及其辯護人對此部分之證據能力亦均不
    爭執（見本院111年度原交易緝字第1號卷第87頁、第90頁至
    第91頁），堪認均有證據能力。
貳、實體部分
一、得心證所憑之依據及理由
    上揭犯罪事實，業據被告於警詢、偵訊、本院準備程序及審
    理期日均坦承不諱（見桃園地檢109年度偵字第24970號卷第
    15頁至第17頁、第55頁及反面、本院111年度原交易緝字第1
    號卷第86頁、第91頁），並有桃園縣政府警察局道路交通事
    故當事人酒精定紀錄表、桃園市○○○○○○○○○道路○○○○○○○○○○○
    號查詢機車車籍資料、證號查詢機車駕駛人資料各1份在卷
    可佐（見桃園地檢109年度偵字第24970號卷第25頁至第31頁
    ），足徵被告前開任意性之自白與事實相符，堪予採信。是
    以，本案事證足徵明確，被告犯行洵堪認定，應依法論科。
二、論罪科刑
　㈠新舊法比較
　　按行為後法律有變更者，適用行為時之法律。但行為後之法
    律有利於行為人者，適用最有利於行為人之法律，刑法第2
    條定有明文。查被告行為後，刑法第185條之3於111年1月28
    日經總統以華總一義字第11100012101號修正公布，並於同
    年月30日生效。修正前刑法第185條之3第1項原規定「駕駛
    動力交通工具而有下列情形之一者，處二年以下有期徒刑，
    得併科二十萬元以下罰金：一、吐氣所含酒精濃度達每公升
    零點二五毫克或血液中酒精濃度達百分之零點零五以上。二
    、有前款以外之其他情事足認服用酒類或其他相類之物，致
    不能安全駕駛。三、服用毒品、麻醉藥品或其他相類之物，
    致不能安全駕駛。」；修正後之規定則為「駕駛動力交通工
    具而有下列情形之一者，處三年以下有期徒刑，得併科三十
    萬元以下罰金：一、吐氣所含酒精濃度達每公升零點二五毫
    克或血液中酒精濃度達百分之零點零五以上。二、有前款以
    外之其他情事足認服用酒類或其他相類之物，致不能安全駕
    駛。三、服用毒品、麻醉藥品或其他相類之物，致不能安全
    駕駛。」，經比較新舊法，新舊法之構成要件要素並無變更
    ，然修正後之刑法第185條之3第1項將法定刑提高為「3年以
    下有期徒刑，得併科30萬元以下罰金」，顯以被告行為時之
    規定較有利，依刑法第2 條第1 項前段規定，應適用被告行
    為時即修正前刑法第185條之3第1項之規定，先予敘明。
　㈡是核被告所為，係犯修正前刑法第185條之3第1項第1款之駕
    駛動力交通工具而有吐氣所含酒精濃度達每公升0.25毫克以
    上情形之罪。
　㈢爰審酌政府一再積極宣導「酒駕零容忍」及加強取締，大眾
    傳播媒體更屢屢報導酒後駕車造成無辜民眾死傷之新聞，被
    告對於酒精成分對人之意識能力具有不良影響，酒後駕車對
    一般往來之公眾及駕駛人自身皆具有高度之危險性，應有所
    認識，竟仍漠視自身安危，不顧公眾安全，於服用酒類，使
    其吐氣所含酒精濃度達每公升0.25毫克以上之狀態下，卻仍
    駕駛車輛行駛在道路上，而未尋求其他交通方式替代，況被
    告於102年間、104年間、105年間、106年間及107年間，均
    因不能安全駕駛案件，經法院判處有罪判決確定並科刑執行
    完畢（最近一次因不能安全駕駛案件，執行完畢之日期為10
    9年5月12日），有臺灣高等法院被告前案紀錄表1份在卷可
    佐（見本院111年度原交易緝字第1號卷第79頁至第82頁），
    被告卻仍始終未記取酒後不應駕駛車輛之誡命，迭次酒後駕
    車，本次已是第6次再犯不能安全駕駛罪，漠視自身及他人
    安危，罔顧公眾往來之安全，所為非是，惟念及其犯後坦承
    犯行，態度尚可，兼衡其犯罪之動機、目的、手段、吐氣所
    含酒精濃度值高低、騎車行駛於道路時間長短暨其於警詢時
    自陳高職畢業之智識程度、家庭經濟狀況貧寒、職業為打零
    工（見本院111年度原交易緝字第1號卷第13頁）等一切情狀
    ，量處如主文所示之刑，並諭知有期徒刑如易科罰金、罰金
    如易服勞役之折算標準。
　㈣公訴人雖指出被告前因公共危險案件，經臺灣花蓮地方法院
    以107年度花原交簡字第617號判決判處有期徒刑6月確定，
    並於109年5月12日易科罰金執行完畢，並提出刑案資料查註
    紀錄表1份及卷內之臺灣高等法院被告前案紀錄表1份、臺灣
    花蓮地方法院107年度花原交簡字第617號判決書、本院106
    年度桃原交簡字第59號判決書、105年度桃原交簡字第210號
    判決書、104年度原桃交簡字第24號判決書、102年度原桃交
    簡字第624號判決書各1份相佐（見桃園地檢109年度偵字第2
    4970號卷第47頁至第49頁反面、本院109年度桃原交簡字第6
    94號卷第17頁至第34頁），被告雖於受有期徒刑之執行完畢
    後，5年以內故意再犯本件有期徒刑以上之罪，然刑法第47
    條累犯之規定，其法律效果乃係加重其刑至二分之一，即適
    用累犯而加重其刑後，已不可量處原本法條所明定之最低法
    定本刑，且得以量處超過原本法條所明定之最高法定本刑，
    惟本院審酌前開量刑因子後，認為於本案並無「量處原本法
    條所明定之最低法定本刑」或「量處超過原本法條所明定之
    最高法定本刑」之必要，且上開被告執行有期徒刑完畢之前
    案紀錄內容，本即屬被告素行內容之一，本院既已在前揭量
    刑時予以審酌評價，若再論被告為累犯，顯已就被告之前案
    紀錄素行予以雙重評價，自有未洽，是以，本案爰不論被告
    為累犯，附此敘明。　
三、據上論斷，應依刑事訴訟法第452條、第299條第1項前段，
    修正前刑法第185條之3第1項第1款，刑法第2條第1項前段、
    第41條第1項前段、第42條第3項前段，刑法施行法第1條之1
    第1項，判決如主文。
本案經檢察官楊挺宏聲請簡易判決處刑，檢察官董諭到庭執行職
務。
中　　華　　民　　國　　111 　年　　8 　　月　　19　　日
       　　　　　 刑事第一庭    法　官　潘曉萱
以上正本證明與原本無異。
如不服本判決應於收受判決後20日內向本院提出上訴書狀，並應
敘述具體理由。其未敘述上訴理由者，應於上訴期間屆滿後20日
內向本院補提理由書(均須按他造當事人之人數附繕本)「切勿逕
送上級法院」。 
　　　　　　　　　　　　　　    書記官　黃宜貞
中　　華　　民　　國　　111 　年　　8 　　月　　22　　日
本案論罪科刑法條：
修正前中華民國刑法第185 條之3
駕駛動力交通工具而有下列情形之一者，處二年以下有期徒刑，
得併科二十萬元以下罰金：
一、吐氣所含酒精濃度達每公升零點二五毫克或血液中酒精濃度
    達百分之零點零五以上。
二、有前款以外之其他情事足認服用酒類或其他相類之物，致不
    能安全駕駛。
三、服用毒品、麻醉藥品或其他相類之物，致不能安全駕駛。
因而致人於死者，處三年以上十年以下有期徒刑；致重傷者，處
一年以上七年以下有期徒刑。
曾犯本條或陸海空軍刑法第五十四條之罪，經有罪判決確定或經
緩起訴處分確定，於五年內再犯第一項之罪因而致人於死者，處
無期徒刑或五年以上有期徒刑；致重傷者，處三年以上十年以下
有期徒刑。